臺灣臺北地方法院交通事件裁定　　　　　　　　　　九十三年度交聲字第五六五號
　　原處分機關　臺北市交通事件裁決所
　　異議人即
　　受處分人　　甲○○
右異議人即受處分人因違反道路交通管理處罰條例案件，對於臺北市交通事件裁決所
於九十三年六月九日所為之處分（原處分案號：北市裁三字第裁二二─Ｅ00000
000號），聲明異議，本院裁定如左：
    主  文
異議駁回。
    理  由
一、汽車駕駛人駕駛汽車，應遵守道路交通標誌、標線、號誌之指示，道路交通安全
    規則第九十條定有明文，而道路交通標誌標線號誌設置規則第二百零六條第五款
    第一目規定「圓形紅燈」之行車管制號誌係表示禁止車輛通行。如汽車駕駛人行
    經有燈光管制之交叉路口闖紅燈，處新臺幣（下同）一千八百元以上五千四百元
    以下罰鍰並記違規點數三點，道路交通管理處罰條例第五十三條、第六十三條第
    一項第三款亦有明文。
二、本件原處分機關認異議人即受處分人甲○○所有之車號Ｇ五－二二三五號自小客
    車，於民國九十三年二月十日二十一時二十五分，行經新竹市臺一線七十五公里
    處設有燈光號誌之交岔路口時，闖越紅燈前行，經新竹市警察局交通隊以前開汽
    車有違反道路交通管理處罰條例第五十三條第一項規定之行為逕行掣單舉發，嗣
    異議人於九十三年四月二十三日之應到案日期前提出申訴，經原處分機關請原舉
    發單位調查結果，仍認異議人確有前述違規行為，原處分機關乃依道路交通管理
    處罰條例第五十三條（贅引第一項）、第六十三條第一項（漏引第三款）規定，
    於九十三年六月九日以北市裁三字第裁二二─Ｅ00000000號決書裁處受
    處分人罰鍰二千七百元，並記違規點數三點。
三、異議人聲明異議意旨亦不否認有在前揭時地未遵守號誌燈而穿越該路口之行為，
    其雖辯稱：伊駛至違規地點時並無閃黃燈之警示燈，號誌燈是直接由綠燈轉為紅
    燈，因無黃燈顯示伊無法預測燈號何時轉變，以致無法立即反應停止車子，只好
    加速通過該交岔路口云云；惟按，行車管制號誌「圓形紅燈」顯示之意義為車輛
    面對圓形紅燈表示禁止進行，不得超越停止線或進入路口，「圓形黃燈」則用以
    警告車輛駕駛人及行人，表示紅色燈號即將顯示，屆時將失去通行路權，而依道
    路交通安全規則第九十條規定，汽車駕駛本有應遵守道路交通標誌、標線、號誌
    之指示之注意義務，異議人於行經設置號置之交叉路口時，自應注意該號誌顯示
    之情況，縱使該號誌黃燈無法顯示而未提出警告，以該圓形紅燈仍已顯示之情況
    ，已難解免異議人行經該交叉路口時應自行注意有無顯示圓形紅燈之注意義務；
    況且，依卷附採證拍攝照片所示，異議人係在號誌轉換為紅燈後一點九秒時，甫
    駕車超越該處停止線往前行駛，進入交岔路口中心區時則為紅燈顯示後二點九秒
    ，斯時其行車速度仍達二十二公里，有照片二張附卷可稽，非惟可見異議人超越
    該停止線前顯有相當時間令其注意該燈光號誌變換為紅燈之事實，由異議人斯時
    復以時速二十二公里之速度逕自行駛之情況，益見其實明知並未遵守該號誌指示
    卻仍強行穿越該交叉路口之行為，異議人以前開情詞置辯，並無足採。
四、綜上所述，異議人確有在前揭時、地駕車闖越紅燈之違規行為，實堪認定。從而
    ，原處分機關依道路交通管理處罰條例第五十三條（贅引第一項）、第六十三條
    第一項（漏引第三款）及違反道路交通管理事件統一裁罰基準表之規定，裁處異
    議人罰鍰二千七百元，並記違規點數三點，於法並無不合。本件異議為無理由，
    應予駁回。
據上論斷，依道路交通案件處理辦法第十九條，裁定如主文。
中　　　華　　　民　　　國　　九十三　　年　　　七　　　月　　 十六 　　日
                                      臺灣臺北地方法院交通法庭
                                          法　官  林麗真
右正本證明與原本無異
如不服本裁定應於送達後五日內向本院提出抗告狀
                                          書記官  張汝琪
中　　　華　　　民　　　國　　九十三　　年　　　七　　　月　　 十六 　　日
